臺灣新竹地方法院刑事判決　　　　　　　 94年度訴字第489號
公　訴　人　臺灣新竹地方法院檢察署檢察官
被　　　告　甲○○
上列被告因違反毒品危害防制條例案件，經檢察官提起公訴（94
年度毒偵字第474、525、1003號），本院依簡式審判程序判決如
下：
    主  文
甲○○連續施用第一級毒品，累犯，處有期徒刑壹年。扣案之海
洛因包（淨重零點玖玖公克）、殘渣袋貳只，均沒收銷燬之。
注射針筒支沒收之。又施用第二級毒品，累犯，處有期徒刑陸
月。應執行有期徒刑壹年肆月。扣案之海洛因包（淨重零點玖
玖公克）、殘渣袋貳只，均沒收銷燬之。注射針筒支沒收之。
    事  實
一、甲○○曾犯搶奪罪，經本院判處有期徒刑1年確定，並另與
    已判刑之傷害、妨害公務及違反麻醉藥品管理條例案件等罪
    定應執行刑為有期徒刑2年，於民國89年4月28日假釋期滿執
    行完畢。
二、甲○○前於90年間，因施用毒品案件，經本院90年度毒聲字
    第1062號裁定送觀察、勒戒後，認無繼續施用毒品傾向，經
    臺灣新竹地方法院檢察署檢察官以90年度毒偵緝字第138 號
    為不起訴處分確定。復於91年間，因施用第一級毒品海洛因
    及第二級毒品安非他命案件，經本院91年度毒聲字第1102號
    裁定送觀察、勒戒，於93年8月23日入所，於93年9月22日執
    行觀察、勒戒完畢。其該次施用毒品犯行並經本院以93年度
    訴字第519號判處應執行有期徒刑1年2月確定。詎甲○○猶
    不知戒斷毒癮，於觀察、勒戒執行完畢釋放後5年內，仍基
    於施用第一級毒品海洛因之概括犯意，自93年11月2日上午8
    、9時許起迄94年4月2日上午9時許止，在新竹市○區○○里
    ○鄰○○路○段323巷13弄13號住處，以注射針筒注射之方式
    吸食海洛因多次；及基於施用第二級毒品安非他命之犯意，
    於94年2月1日下午2、3時許，於新竹市○○路朋友住處，以
    將安非他命置於玻璃球吸食器內燒烤吸食煙氣之方式吸食第
    二級毒品安非他命乙次，嗣經警分於93年11月2日中午12時
    許、94年2月2日晚上11時50分許及94年4月1日晚上7時25分
    許，在上開住處查獲，扣得第一級毒品3包（淨重0. 99公克
    ）、殘渣袋2只及注射針筒3支，並分經採尿送驗結果，分呈
    嗎啡（海洛因之人體代謝物）及安非他命之陽性反應，始悉
    上情。
二、案經新竹市警察局移送及新竹市警察局第二分局報告臺灣新
    竹地方法院檢察署檢察官偵查起訴。
    理  由
一、本件被告甲○○所犯違反毒品危害防制條例第10條第1項、
    第2項施用第一級、第二級毒品罪，均非死刑、無期徒刑、
    最輕本刑為3年以上有期徒刑之罪，被告於本院準備程序進
    行中，就被訴事實為有罪之陳述，經本院合議庭認合於刑事
    訴訟法第273條之1第1項之規定，裁定進行簡式審判程序，
    合先敘明。
二、訊據被告甲○○對於上揭時、地連續施用第一級毒品海洛因
    及施用第二級毒品安非他命乙次之事實，於本院審理時坦承
    不諱（參本院94年6月30日之審判筆錄）。又其分於93年11
    月2日、94年2月3日及94年4月1日所採集之尿液，分經送檢
    驗結果，分呈嗎啡（海洛因之人體代謝物）及安非他命之陽
    性反應，有新竹市衛生局93年11月9日衛檢字第13380號不法
    藥物尿液初步篩報告書、台灣檢驗科技股份有限公司94年3
    月2日、94年4月21日濫用藥物尿液檢驗報告各1份、新竹市
    警察局辦理煙毒、麻醉藥品案尿液送驗受檢人真實姓名代號
    對照表暨送驗登記簿3紙及查獲照片11幀（參94年度毒偵字
    第525號偵查卷第9頁、第10頁；94年度毒偵字第474號偵查
    卷第21頁至26頁、第54頁、第55頁、第76至第78頁；94年度
    毒偵字第1003號偵查卷第12頁、第13頁、第20頁、第39頁、
    第40頁）在卷可憑。又有第一級毒品3包（淨重0.99公克
    ）、殘渣袋2只、注射針筒3支扣案可佐，且扣案之海洛因3
    包（淨重為0.99公克）經鑑驗確實為第一級毒品海洛因之情
    ，有法務部調查局94年5月11日調科壹字第100002456號鑑定
    通知書1份附卷足佐（參94年度毒偵字第474號偵查卷第82頁
    ）。是本案事證明確，被告自白亦與事實相符。
三、又被告前於90年間，因施用毒品案件，經本院90年度毒聲字
    第1062號裁定送觀察、勒戒後，認無繼續施用毒品傾向，經
    臺灣新竹地方法院檢察署檢察官以90年度毒偵緝字第138 號
    為不起訴處分確定。復於91年間，因施用第一級毒品海洛因
    及第二級毒品安非他命案件，經本院91年度毒聲字第1102
    號裁定送觀察、勒戒，於93年8月23日入所觀察、勒戒，93
    年9月22日執行完畢，其該次施用毒品犯行並由本院以93 年
    度訴字第519號判處應執行有期徒刑1年2月確定等情，有上
    開不起訴處分書、全國刑案資料查註表、全國施用毒品案件
    紀錄表、受觀察勒戒人毒品及前科紀錄簡列表及臺灣高等法
    院被告前案紀錄表附卷可稽。是本案被告於觀察、勒戒執行
    完畢釋放後5年內再犯施用毒品之犯行，應堪認定，自應依
    法論處。
四、核被告甲○○所為，係犯毒品危害防制條例第10條第1項、
    第2項之施用第一級、第二級毒品罪。至被告施用第一級毒
    品海洛因及第二級毒品安非他命而分別持有第一、二級毒品
    部分，因持有之低度行為，均為施用之高度行為所吸收，均
    不另論罪。又被告先後多次施用第一級毒品犯行，時間緊接
    ，手段相似，觸犯構成要件相同之罪名，顯係基於概括犯意
    為之，應依連續犯規定論以連續施用第一級毒品罪，並加重
    其刑。而被告所犯前開2罪，犯意各別，罪名互殊，應予分
    論併罰。而甲○○曾犯搶奪罪，經本院判處有期徒刑1年確
    定，並另與已判刑之傷害、妨害公務及違反麻醉藥品管理條
    例案件等罪定應執行刑為有期徒刑2年，於89年4月28日假釋
    期滿執行完畢，有臺灣高等法院被告前案紀錄表在卷可佐，
    其於5年以內再犯本案之2罪，均為累犯，應依刑法第47 條
    規定，均加重其刑，並就施用第一級毒品罪部分遞加重之。
    爰審酌被告前已因施用毒品案件，屢經觀察、勒戒，竟再度
    施用足以導致精神障礙及生命危險之成癮性毒品，是其經施
    以觀察勒戒仍無法使其戒斷毒癮，足見其缺乏拒用毒品之決
    心及悔改之意，兼以施用毒品危害施用者之神經中樞，使施
    用者產生幻聽及幻想之症狀，不僅對施用者之健康產生不良
    之影響，同時因幻聽及幻想結果亦可能使施用者對周遭之人
    施暴，對公共秩序產生危害，及犯後坦承犯行等一切情狀，
    分別量處如主文所示之刑，並定其應執行之刑。末扣案之第
    一級毒品海洛因3包（淨重0.99公克）及殘渣袋2只（其內之
    毒品殘渣無法與包裝袋分解），均係屬查獲之毒品，均應依
    毒品危害防制條例第18條第1項前段沒收銷燬之；而於94 年
    4月1日所扣案之注射針筒3支，為被告所有供其施用第一級
    毒品所用之物，業據被告陳明在卷，爰依法宣告沒收。至於
    94年2月2日所扣案之注射針筒1支及止血帶1條，被告甲○○
    否認為其所有，亦非違禁物，依法無從宣告沒收，附此敘明
    。
據上論斷，應依刑事訴訟法第273 條之1第1項、第299條第1項前
段，毒品危害防制條例第10條第1項、第2項、第18條第1項前段
，刑法第11條、第56條、第47條、第38條第1項第2款、第51條第
第5款，判決如主文。
本案經檢察官許麗美到庭執行職務。
中　　華　　民　　國　　94　　年　7　　　月　22　　　日
                  刑事第一庭法　官　彭淑苑
以上正本證明與原本無異。
如不服本判決，應於判決送達後10日內向本院提出上訴狀 (應附
繕本)，上訴於臺灣高等法院。
中　　華　　民　　國　　94　　年　7　　　月  22　　　日
                            書記官  李佩真
附錄：本案論罪科刑法條全文
毒品危害防制條例第10條
施用第一級毒品者，處 6 月以上 5 年以下有期徒刑。
施用第二級毒品者，處 3 年以下有期徒刑。
